【裁判字號】    92,上易,1814
【裁判日期】    920731
【裁判案由】    竊盜
【裁判全文】
臺灣高等法院刑事判決                          九十二年度上易字第一八一四號
    上  訴  人
    即  被  告  乙○○
右上訴人因竊盜案件，不服臺灣臺北地方法院九十二年度易字第五三八號，中華民國
九十二年六月十一日第一審判決（起訴案號：臺灣臺北地方法院檢察署九十二年度偵
字第一一六七號、併辦案號：臺灣士林地方法院檢察署九十二年度偵字第三八九四號
、第四八四八號）提起上訴，本院判決如左：
    主  文
上訴駁回。
    事  實
一、乙○○有犯罪之習慣，前自民國（下同）八十年間起至九十年間止有多次竊盜犯
    罪前科，分別於：
    (一)八十年八月十一日因竊盜案件，經臺灣臺中地方法院判處有期徒刑四月，緩刑
      三年確定（連續在臺中市○○街等攤位扒竊財物及在臺中市○○路第一廣場著
      手竊取他人皮包內之財物未遂），於八十三年十月六日緩刑期滿。
    (二)八十一年三月二十三日因竊盜案件，經同院判處罰金四千元確定（在臺北市西
      門町扒竊他人皮包內之財物），於八十一年四月十七日繳清罰金執行完畢。
    (三)八十三年八月三日因竊盜案件，經同院判處有期徒刑一年二月，嗣確定在案（
      共同連續在臺北市西門町扒竊他人皮包內之財物），於八十三年九月二十七日
      入監執行，原應執行至八十四年八月五日，於八十三年十二月三十日因縮短刑
      期假釋出監，假釋期滿未經撤銷而以已執行完畢論。
    (四)八十五年三月十九日因竊盜案件，經同院判處有期徒刑八月，嗣確定在案（連
      續在臺北縣板橋市、臺北市士林區及西門町扒竊他人皮包內之財物，並以竊得
      之提款卡至自動櫃員機冒領存款），於八十五年五月二十日入監執行，原應執
      行至八十六年一月十九日，於八十五年十二月二十八日合併下列(五)所犯之竊盜
      案件執行。
    (五)八十五年八月二十日因竊盜案件，經同院判處有期徒刑十月，嗣確定在案（連
      續在臺北市○○路、成都路及延平南路扒竊他人皮包內之財物），接續上開(四)
      所犯之竊盜案件執行，原應執行至八十六年十一月十九日，於八十六年五月二
      十一日因縮短刑期假釋出監，假釋期滿未經撤銷而以已執行完畢論（縮刑期滿
      日為八十六年十月二十六日）。
    (六)八十七年三月四日因竊盜案件，經臺灣士林地方法院判處有期徒刑十月，於八
      十七年六月三日經臺灣高等法院撤銷改判有期徒刑一年十月確定在案（連續在
      臺北市士林區、臺北火車站前及臺北火車站月台上扒竊他人皮包內之財物，並
      以竊得之提款卡至自動櫃員機冒領存款），於八十七年九月三日入監執行，原
      應執行至八十九年六月二十五日，於八十九年二月一日因縮短刑期假釋出監，
      假釋期滿未經撤銷而以已執行完畢論。
    (七)九十年四月十九日因竊盜案件，經臺灣士林地方法院判處有期徒刑一年二月確
      定（共同連續在臺北市士林區扒竊他人皮包內之財物），於九十年六月五日入
      監執行，指揮書執畢日期為九十一年七月三十日。
    (八)九十一年三月二十五日竊盜案件，經臺灣宜蘭地方法院判處有期徒刑六月確定
      （連續在臺北市西門町、忠孝東路太平洋崇光百貨股份有限公司內扒竊他人皮
      包內之財物），於九十一年七月三十一日接續上開(七)所犯之竊盜案件執行，指
      揮書執畢日期為九十二年一月三十日，甫於九十一年十月二日因縮短刑期假釋
      出監。
    竟猶不知悔悟，於出監後不過一個月又七日，又基於意圖為自己不法所有之概括
    犯意，先後於如附表所示之時、地，乘人潮擁擠之際，徒手竊取丁○○、泰籍外
    勞FONGCHAN MANAS、甲○○、戊○○、蕭櫻鑾及丙○○等六人置放在背包外側口
    袋內（僅泰籍外勞FONGCHAN MANAS是置放在外褲口袋內）如附表所示序號、廠牌
    、型式、顏色之行動電話各一支，而其於竊得丁○○之行動電話後，即於九十一
    年十一月九日下午四時許，在臺北市萬華區○○○路與武昌街口來來百貨公司內
    ，為跟監之警員在其隨身攜帶之背袋內查獲如附表編號一所示丁○○所有之行動
    電話一支；其於竊得該泰籍外勞FONGCHAN MANAS如附表編號二所示之行動電話後
    ，於九十一年十二月二十二日下午五時二十分許，在臺北市○○區○○街與西寧
    南路口為警盤查發覺所持有之行動電話來路不明，經依序號查詢門號使用人及帳
    單寄送地址，始確知係其所竊得之物。乙○○復於九十二年二月二十三日下午三
    時十分許，在臺北市信義區世貿展覽館內欲利用人潮擁擠尋覓扒竊對象時，為警
    發覺其行跡可疑，予以盤查，其乃主動帶同警察至臺北市○○○路依蝶百貨公司
    二館六樓，在置物箱內啟出如附表編號三至六所示甲○○、戊○○、蕭櫻鑾及丙○○之行動電話各一支。
二、案經臺北市政府警察局刑事警察大隊移送臺灣臺北地方法院檢察署檢察官偵查起
    訴及臺北市政府警察局刑事警察大隊移送臺灣士林地方法院檢察署檢察官移送併
    案審理。
    理  由
一、訊據上訴人即被告乙○○對於右揭連續竊盜之事實，供承不諱，惟其於原審審理
    時，則僅坦承有竊取被害人丁○○如附表所示序號、廠牌、型式行動電話之事實
    ，其餘竊取如附表所示被害人泰籍外勞FONGCHAN MANAS、甲○○、戊○○、蕭櫻
    鑾及丙○○等五人行動電話之犯行，則矢口否認，並辯稱：該五支行動電話是竊
    盜集團偷的，我是買來要拿去賣，我是配合臺北市政府警察局刑事警察大隊小隊
    長辦案云云。
二、惟查：右揭事實，業據被害人丁○○、泰籍外勞FONGCHAN MANAS、甲○○、戊○○、蕭櫻鑾及丙○○等六人於警訊中指陳在卷，並有於如附表編號一所示時、地
    ，為警在被告隨身攜帶背袋內查獲被害人丁○○所有如附表編號一所示之銀色行
    動電話一支照片二張、於九十一年十二月二十二日下午五時二十分許，在臺北市
    萬華區○○街與西寧南路口為警查獲被告持有被害人泰籍外勞FONGCHAN MANAS如
    附表編號二所示之藝色行動電話一支照片二張與臺灣大哥大股份有限公司雙向通
    聯資訊查詢表一件及被告於九十二年二月二十三日下午三時十分許為警盤查，主
    動帶同警察至依蝶百貨公司二館六樓置物箱內啟出之如附表標號二至五所示被害
    人甲○○、戊○○、蕭櫻鑾及丙○○四人所有行動電話各一支照片一張等附卷，
    及查獲之六支行動電話均已經被害人分別具領之贓物認領保管單六紙在卷可稽。
    至被告在原審辯稱：係竊盜集團竊取如附表編號二至六所示之行動電話，其買受
    是要出賣，並係配合臺北市政府警察局刑事警察大隊小隊長辦案云云，惟其並無
    法陳述竊盜集團之成員為何人？其在何時間、地點買受該五支行動電話？且配合
    何位小隊長辦案？況其於警訊、檢察官偵查及本院審理時均坦承係其竊取，而非
    故買贓物等情，足證其確有右揭連續六次竊盜犯行，洵堪認定，其在原審審理時
    所辯，只是卸責之詞，不足採信。綜上所述，本件事證明確，被告犯行堪以認定
    ，應予依法論科。
三、核被告所為，係犯刑法第三百二十條第一項之普通竊盜罪，檢察官移送併辦如附
    表編號二至六所示之犯罪事實，因該五次竊盜犯行與被告經起訴之附表編號一之
    竊盜犯行，先後時間緊接，方法相同，所犯係構成要件相同之罪名，顯係基於概
    括犯意而反覆為之，為連續犯，本院自應併予審理，並應依刑法第五十六條規定
    論以一罪，加重其刑。查被告前曾於八十七年三月四日因竊盜案件，經臺灣士林
    地方法院判處有期徒刑十月，於八十七年六月三日經本院撤銷改判有期徒刑一年
    十月確定，於八十七年九月三日入監執行，原應執行至八十九年六月二十五日，
    於八十九年二月一日因縮短刑期假釋出監，假釋期滿未經撤銷而以已執行完畢論
    ，此有本院被告全國前案紀錄表、臺灣高等法院檢察署刑案紀錄簡覆表各一件在
    卷可稽，其於刑之執行完畢後五年之內，再犯本案有期徒刑以上之罪，為累犯，
    應依刑法第四十七條規定，遞加重其刑。
四、原審認被告罪證明確，適用刑法第五十六條、第三百二十條第一項、第四十七條
    ，罰金罰鍰提高標準條例第一條前段之規定，並審酌被告有多次竊盜前科，仍不
    知悔悟，又以相同之犯罪方法，利用人潮擁擠之際扒竊他人財物及犯罪後之態度
    等一切情狀，量處有期徒刑一年六月，並以被告曾有事實欄所載竊盜前科及執行
    完畢情形，甫假釋出監不過一個月又七日，又連續犯竊盜罪六次，顯見其有犯竊
    盜罪之習慣，而併依竊盜犯贓物犯保安處分條例第三條第一項第一款、第四條、
    第五條第一項之規定，諭知於刑之執行前令入勞動場所強制工作三年，以資矯治
    。認事用法，核無不合，量刑及宣告強制工作，均屬適當，被告上訴意旨認原判
    決量刑過重，請求減輕，為無理由，應予駁回。
據上論斷，應依刑事訴訟法第三百六十八條，判決如主文。
本案經檢察官劉斐玲到庭執行職務。
中    華    民    國    九十二    年      七       月      三十一      日
                              台灣高等法院刑事第十五庭
                                  審判長法  官  房  阿  生
                                        法  官  蔡  光  治
                                        法  官  雷  元  結
右正本證明與原本無異。
不得上訴。
                                        書記官  李  麗  花
中    華    民    國    九十二    年      七       月      三十一      日
附錄：本判決論罪科刑法條全文
中華民國刑法第三百二十條（普通竊盜罪、竊佔罪）
意圖為自己或第三人不法之所有，而竊取他人之動產者，為竊盜罪，處五年以下有期
徒刑、拘役或五百元以下罰金。
意圖為自己或第三人不法之利益，而竊佔他人之不動產者，依前項之規定處斷。
前二項之未遂犯罰之。
附表：
┌──┬───┬────┬──────┬────────┬─────┬──┐
│編號│被害人│犯罪時間│犯罪地點    │竊得行動電話序號│廠牌      │型式│
├──┼───┼────┼──────┼────────┼─────┼──┤
│一、│丁○○│九十一年│臺北市萬華區│00000000│PANASONIC │GD92│
│    │      │十一月九│西寧南路與武│0000000  │          │    │
│    │      │日下午四│昌街口來來百│                │          │    │
│    │      │時許    │貨公司內    │                │          │    │
├──┼───┼────┼──────┼────────┼─────┼──┤
│二、│FONGCH│九十一年│臺北縣淡水老│00000000│NOKIA     │8250│
│    │-AM   │十二月中│街          │0000000  │          │    │
│    │MANAS │旬      │            │                │          │    │
├──┼───┼────┼──────┼────────┼─────┼──┤
│三、│甲○○│九十二年│臺北市中正區│00000000│NOKIA     │8210│
│    │      │二月二十│忠孝西路與館│0000000  │          │    │
│    │      │日下午五│前路口新光三│                │          │    │
│    │      │時許    │越百貨公司前│                │          │    │
├──┼───┼────┼──────┼────────┼─────┼──┤
│四、│戊○○│九十二年│臺北縣淡水鎮│00000000│BENQ      │560 │
│    │      │二月二十│渡船頭      │0000000  │          │    │
│    │      │二日下午│            │                │          │    │
│    │      │二時許  │            │                │          │    │
├──┼───┼────┼──────┼────────┼─────┼──┤
│五、│蕭櫻鑾│九十二年│臺北縣淡水鎮│00000000│NOKIA     │8250│
│    │      │二月二十│渡船頭      │0000000  │          │    │
│    │      │二日下午│            │                │          │    │
│    │      │三時許  │            │                │          │    │
├──┼───┼────┼──────┼────────┼─────┼──┤
│六、│丙○○│九十二年│臺北市士林區│00000000│NOKIA     │8250│
│    │      │二月二十│士林夜市    │0000000  │          │    │
│    │      │二日晚上│            │                │          │    │
│    │      │八時許至│            │                │          │    │
│    │      │十時許間│            │                │          │    │
└──┴───┴────┴──────┴────────┴─────┴──┘


司法院資訊處製作；財團法人民間司法改革基金會備份。
